# 请问股改中房产未办妥产权证的，需要获取承诺吗？承诺又应该由谁来出？谢谢！

提问人：mrlf 时间：2011-07-01 11:02:16
请问股改中房产未办妥产权证的，需要获取具体办妥期限的承诺吗？ 承诺又应该由谁来出？ 由有限公司及其法人代表来出行不行？
还是必须得全体发起人？ 谢谢！

回答人：chenyiwei
这类承诺一般需要约定：如果在一定期限内由于法律障碍等原因无法办妥产权证明的，应由发起人对股份公司作出补偿。因此，其签字人应当包括全体发起人，仅仅是股份公司及其法定代表人出具声明不具有这样的效力。

回答人：chenyiwei
回复 mrlf 的帖子
1 、个人建议是由公司及全体发起人共同作出承诺；其中发起人应当对在合理期限内不能完成过户时的补偿责任特别作出承诺。
2 、上述过户期限应当根据相关法律法规规定的履行程序所需期限确定，但不建议超过六个月。并且，在申报IPO材料之前（必要时应当在申报当地证监局辅导验收前）应当把该不确定性消除完毕。 3 、在基准日净资产审计中，应当在考虑该房屋未来产权证明获取的可能性等问题的基础上，对该房屋谨慎计提减值准备。